【裁判字號】    94,訴,2519
【裁判日期】    950508
【裁判案由】    搶奪等
【裁判全文】
臺灣桃園地方法院刑事判決              94年度訴字第2519號
公  訴  人  台灣桃園地方法院檢察署檢察官
被      告  甲○○
上列被告因搶奪等案件，經檢察官提起公訴（94年度偵字第520
號、第14467 號、第14997 號、第15479 號）及移送併案審理（
95年度偵字第2845號），被告於本院準備程序進行中，就被訴事
實為有罪之陳述，經本院告知簡式審判程序意旨，並聽許公訴人
及被告之意見後，本院合議庭裁定依簡式審判程序審理，本院判
決如下：
    主  文
甲○○共同連續攜帶兇器竊盜，累犯，處有期徒刑玖月，扣案之
活動扳手壹支、已磨尖之六角扳手貳支、玻璃切割器壹支、銼刀
壹支、破壞剪壹支、固定鉗壹支、水管固定鉗壹支、手套參個、
黑色背包壹個、一字螺絲起子壹組均沒收。又意圖為自己不法之
所有，而搶奪他人之動產，未遂，累犯，處有期徒刑陸月。應執
行有期徒刑壹年貳月，扣案之活動扳手壹支、已磨尖之六角扳手
貳支、玻璃切割器壹支、銼刀壹支、破壞剪壹支、固定鉗壹支、
水管固定鉗壹支、手套參個、黑色背包壹個、一字螺絲起子壹組
均沒收。
    事  實
一、甲○○前因違反麻醉藥品管理條例、贓物、電信法、竊盜、
    偽造文書等案，分別經本院判處有期徒刑10月、4 月、1 年
    10月及6月，於民國88年5 月30日定其應執行刑有期徒刑3
    年8 月確定，並於91年8 月29日縮刑期滿執行完畢（構成累
    犯）。詎料仍不知悔改，基於意圖為自己不法所有之概括竊
    盜犯意，先後於：
  (一)93年5 月12日上午9 時許，與朱自勝共同基於意圖為自己不
    法所有之犯意聯絡及行為分擔，由甲○○駕車搭載朱自勝至
    桃園縣龍潭鄉○○路187 之3 號前，由朱自勝下手竊取丙○○所有停放在該處之車牌號碼8C-9 075號自用小客車，甲○○則在旁把風，得手後該車即交由甲○○使用。嗣於同年月
    19 日 上午9 時30分許，經警在桃園縣龍潭鄉○○○街63巷
    53號前尋獲上揭車輛，循線查獲上情。
  (二)甲○○又基於前開竊盜之概括犯意，於94年4 月26日晚間11
    時前某時許，在桃園縣龍潭鄉○○路266 巷1 弄9 號戊○○
    住處，自行攀爬至該處樓頂，打開鋁門落地窗上方氣窗後，
    翻閱該氣窗，無故進入該住處內（無故侵入住宅部分未據告
    訴），竊取戊○○所有卡拉OK擴大器1 臺、LD撥放器1 臺、
    DVD撥放器1臺、錄放影機1臺、無線麥克風1組、電子琴1 組
    、電腦主機1 臺、鍵盤1 臺、皮包1 只、夾克1 件，得手後
    於94年4 月29日晚間7 時許，在桃園縣龍潭鄉○○路旁處，
    以新臺幣8,000 元之價格，將前開竊得物品出售予姓名年籍
    均不詳之綽號「小羅」男子，所得贓款均供己花用殆盡。嗣
    因戊○○返家察覺，報警在該處採得指紋，送請內政部警政
    署警察局化驗，查悉與甲○○之檔存指紋相符，並經通知甲○○到案說明而查獲上情
  (三)94年6 月4 日凌晨3 時30分許，甲○○承前開竊盜之概括犯
    意，與庚○○（已審結）基於犯意之聯絡及行為之分擔，由
    庚○○駕車搭載甲○○至桃園縣龍潭鄉○○路425 號前尋找
    作案目標，見丁○○所有之車牌號碼6G-2290 號自用小客車
    停放在路旁，庚○○、甲○○認有機可乘，遂輪流環繞該車
    觀察車輛之防盜裝置等狀況後，再由甲○○返車頭戴帽子，
    手提裝有足堪供凶器使用之活動扳手、已磨尖之六角扳手2
    支、玻璃切割器1 支、銼刀1 支、破壞剪1 支、固定鉗1 支
    、水管固定鉗1 支、手套3 付等物之黑色背包，打開上揭車
    輛駕駛座之車門欲竊取該車，鐘昭權則在旁把風，適經埋伏
    在旁之員警上前查緝而未得手，甲○○雖趁隙逃逸，鐘昭權
    則為警當場逮獲。
  (四)又基於前開竊盜之概括犯意，於94年8 月10日下午3 時許，
    在桃園縣龍潭鄉○○街529 巷5 弄3 號，持足堪供凶器使用
    之一字螺絲起子，竊取己○○所有停放在該處之車牌號碼PH
    5-268 號重型機車，得手後供己使用。嗣於94年8 月14日凌
    晨0 時許，為警在桃園縣桃園市○○路與民生路口查獲，並
    扣得供竊盜所用之一字螺絲起子一組。
二、甲○○於94年7 月12日清晨5 時10分許，騎乘機車行經桃園
    縣桃園市○○路93號前，見乙○○隻身在路旁整理貨車上物
    品，竟另行基於意圖為自己不法所有而搶奪他人之物之犯意
    ，騎乘機車趨近乙○○後，強扯其掛戴在脖子上之金項鍊，
    惟因乙○○奮力抵抗而未得手，嗣經警循甲○○於搶奪時掉
    落在現場NOKIA 之牌6610型之行動電話通話紀錄而查悉上情
    。
三、案經桃園縣政府警察局桃園分局、平鎮分局報請臺灣桃園地
    方法院檢察署檢察官偵查起訴。
    理  由
一、程序部分：本件被告甲○○所犯係死刑、無期徒刑或最輕本
    刑為三年以上有期徒刑以外之罪，其於準備程序中就被訴事
    實為有罪之陳述，經本院告知簡式審判程序之旨，並聽取當
    事人意見後，經本院合議庭依刑事訴訟法第273 條之1 第1
    項規定裁定由受命法官獨任進行簡式審判程序，合先敘明。
二、經查上開犯罪事實，業據被告甲○○於本院審理時坦承不諱
    ，核與同案被告朱自勝、同案被告鐘昭權、被害人丙○○、
    丁○○、乙○○、己○○、戊○○等人於警詢時陳述，及證
    人即警員黃建峰於偵訊時之指述相符，並有贓物認領保管單
    3 紙（94年度偵字第520 號卷14頁、94年偵字第14467 號卷
    33頁、94年度偵字第14997 號卷第21頁）、內政部警政署刑
    事警察局刑紋字第0930121046號鑑驗書、第0000000000號鑑
    驗書各1 份（94年度偵字第520 號卷17頁、95年度偵字第28
    45號卷8 頁）、現場照片共29幀（94年度偵字第520 號卷第
    25至27頁、94年度偵字第14467 號卷第41至42頁、94年度偵
    字第23至26頁、95年度偵字第2845號卷第12頁）、被害人乙○○之受傷照片（94年偵字第15479 號卷17頁至20頁）在卷
    足憑，及扣案之活動扳手1 支、已磨尖之六角扳手2 支、玻
    璃切割器1 支、銼刀1 支、破壞剪1 支、固定鉗1 支、水管
    固定鉗1 支、手套3 個、黑色背包1 個、一字螺絲起子1 組
    等可證，被告自白與事實相符，本件事證明確，被告加重竊
    盜及搶奪之犯行均堪以認定。
三、按刑法第321條第1項第3款之攜帶兇器竊盜罪，係以行為人
    攜帶兇器竊盜為其加重條件，此所謂兇器，其種類並無限制
    ，凡客觀上足對人之生命、身體、安全構成威脅，具有危險
    性之兇器均屬之，且祇須行竊時攜持此種具有危險性之兇器
    為已足，並不以攜帶之初有行凶之意圖為必要，亦不以該凶
    器為行為人所有為必要，被告於竊盜犯罪事實(三)、(四)所持之
    扳手、玻璃切割器、銼刀、破壞剪、螺絲起子等物均為金屬
    材料製成之工具，質地堅硬，足以撬開汽車門鎖，如以之戳
    剌人之身體，必將致人體受傷而危及生命、身體，於客觀上
    自足對人之生命、身體、安全構成威脅，故屬「兇器」無誤
    。故核被告甲○○就犯罪事實一(一)所為係犯刑法第320 條第
    1 項之普通竊盜罪；就犯罪事實一(二)所為係犯刑法第321 條
    第1 項第1 款之夜間侵入住宅加重竊盜罪；就犯罪事實一(三)
    所為係犯刑法第321 條第1 項第3 款及同條第2 項之攜帶兇
    器加重竊盜未遂罪；就犯罪事實一(四)所犯係為刑法第321 條
    第1 項第3 款之攜帶兇器加重竊盜罪；又就犯罪事實二部份
    ，係犯刑法第325 條第1項及同條第3 項之普通搶奪未遂罪
    。被告分別與被告朱自勝就犯罪事實一(一)所示之普通竊盜犯
    行，及鐘昭權就犯罪事實一(三)所示加重竊盜未遂犯行，分別
    有犯意聯絡及行為分擔，均為共同正犯。被告先後4 次普通
    竊盜既遂、加重竊盜既遂、未遂等犯行，時間緊接，手法相
    同，且係犯基本構成要件相同之罪名，顯係基於概括犯意而
    為，應依連續犯之規定，以情節較重之攜帶兇器加重竊盜罪
    一罪論，並依法加重其刑。又被告所犯搶奪未遂罪及連續加
    重竊盜罪二罪間，犯意各別，罪名不同，應分論併罰。檢察
    官雖僅就被告所為犯罪事實一(一)(三)(四)之部分起訴，然被告所
    為犯罪事實一(二)之竊盜犯行，與前述犯罪事實一(一)(三)(四)部分
    既具有連續犯之裁判上一罪關係，應為起訴效力所及，本院
    自應併予審理。又被告前曾因犯竊盜等案件，經本院於88年
    5 月30日定應執行刑3 年8 月確定，於91年8 月29日縮刑期
    滿執行完畢，此有台灣高等法院被告前案紀錄表1 份附卷可
    參，被告於有期徒刑執行完畢後5 年內再犯本件最重為有期
    徒刑以上之罪，為累犯，應依刑法第47條之規定，加重其刑
    。爰審酌被告所犯如犯罪事實一、二所示竊盜案件及搶奪案
    件之犯罪情節、所竊得之財物、被害人受損之程度，兼衡其
    犯後坦承犯行，態度尚屬良好等一切情狀，量處如主文所示
    之刑，以資懲戒。扣案之活動扳手1 支、已磨尖之六角扳手
    2 支、玻璃切割器1 支、銼刀1 支、破壞剪1 支、固定鉗1
    支、水管固定鉗1 支、手套3 個、黑色背包1 個、一字螺絲
    起子1 組均為被告所有且供犯罪所用之物，業經被告供陳在
    卷，應依刑法第38條第1 項第2 款之規定，予以宣告沒收。
四、據上論斷，應依刑事訴訟法第273 條之1 第1 項、第299 條
    第1 項前段，刑法第28條、第56條、第321 條第1 項第3 款
    、第325 條第1 項、第3 項、第47條、第51條第5 款、第38
    條第1 項第2 款，判決如主文。
本案經檢察官柯怡如到庭執行職務。
中    華    民    國    95    年    5    月    8      日
                  刑事第五庭  法  官  周炳全
以上正本證明與原本無異。
如不服本判決，應於判決送達後10日內向本院提出上訴狀（應附
繕本），上訴於臺灣高等法院。
                              書記官  陳夏施
中    華    民    國    95    年    5     月    10    日
附錄本件論罪科刑法條全文
中華民國刑法第321條
犯竊盜罪而有左列情形之一者，處六月以上、五年以下有期徒刑
：
一  於夜間侵入住宅或有人居住之建築物、船艦或隱匿其內而犯
    之者。
二  毀越門扇、牆垣或其他安全設備而犯之者。
三  攜帶兇器而犯之者。
四  結夥三人以上而犯之者。
五  乘火災、水災或其他災害之際而犯之者。
六  在車站或埠頭而犯之者。
前項之未遂犯罰之。
中華民國刑法第325條
(普通搶奪罪)
意圖為自己或第三人不法之所有，而搶奪他人之動產者，處六月
以上五年以下有期徒刑。
因而致人於死者，處無期徒刑或七年以上有期徒刑，致重傷者，
處三年以上十年以下有期徒刑。
第一項之未遂犯罰之。


司法院資訊處製作；財團法人民間司法改革基金會備份。
